【裁判字號】    98,簡上,560
【裁判日期】    990422
【裁判案由】    竊盜
【裁判全文】
臺灣桃園地方法院刑事判決             98年度簡上字第560號
上  訴  人
即  被  告  乙○○
選任辯護人  謝維仁律師
上列上訴人即被告因竊盜案件，不服本院98年度桃簡字第1146號
中華民國98年5 月11日第一審刑事簡易判決（檢察官聲請簡易判
決處刑案號：臺灣桃園地方法院檢察署98年度偵字第5600號），
提起上訴，本院管轄之第二審合議庭判決如下：
    主  文
原判決撤銷。
乙○○竊盜，處拘役拾日，如易科罰金，以新臺幣壹仟元折算
壹日。又竊盜未遂，處拘役貳拾日，如易科罰金，以新臺幣壹仟
元折算壹日。應執行拘役肆拾伍日，如易科罰金，以新臺幣壹仟
元折算壹日。
    事  實
一、乙○○意圖為自己不法之所有，而為下列行為：
（一）於民國98年2 月26日上午9 時許，見甲○○所有位於桃園
      縣蘆竹鄉○○○路55號之倉庫鐵捲門未拉下，即侵入該倉
      庫內（無權侵入建築物部分未據告訴及聲請簡易判決處刑
      ）並徒手竊取甲○○所有之冷氣銅管1 批（總重量11.6公
      斤）得手。嗣並旋持上開竊得之冷氣銅管1 批前往址設桃
      園縣蘆竹鄉○○路○ 段111 號「長欣資源回收場」內，以
      新台幣（下同）986 元之代價，將之出售與不知情之陳亦
      艷。
（二）於98年2 月26日下午某不詳時間，再次侵入甲○○之上開
      倉庫內（無權侵入建築物部分未據告訴及聲請簡易判決處
      刑），欲竊取倉庫內其他物品，惟於尚未竊得財物之際，
      即於同日下午1 時許，為斯時經過倉庫之甲○○當場察覺
      ，並將乙○○逮捕後訴警究辦而未得手。
二、案經桃園縣政府政府警察局蘆竹分局報告臺灣桃園地方法院
    檢察署檢察官偵查後聲請簡易判決處刑。
    理  由
甲、證據能力部分
一、按被告以外之人於審判外之言詞或書面陳述，除法律有規定
    者外，不得作為證據；被告以外之人於偵查中向檢察官所為
    之陳述，除顯有不可信之情況者外，得為證據；被告以外之
    人於檢察事務官、司法警察官或司法警察調查中所為之陳述
    ，與審判中不符時，其先前之陳述具有較可信之特別情況，
    且為證明犯罪事實存否所必要者，得為證據，刑事訴訟法第
    159 條第1 項、第159 條之1 第2 項、第159 條之2 分別定
    有明文。又刑事訴訟法第159 條之2 所謂「具有較可信之特
    別情況」，應依陳述人於陳述時之「外部情況」是否具有可
    信性決定之，所謂「外部情況」係指就詢問有無出於不正方
    法、陳述是否出於非任意性、有無違反法定障礙事由期間不
    得詢問及禁止夜間詢問之規定、詢問時是否踐行應先告知義
    務、警詢筆錄所載與錄音或錄影內容是否相符等情，且必須
    依據陳述人之觀察、記憶、表達是否正確、陳述人有無虛偽
    陳述之動機，及對照同一待證事項之其他經過詰問證人之證
    述是否相同，有無矛盾之處而加以綜合決定（最高法院94年
    度臺上字第1653號判決意旨參照）。經查：
（一）本件證人甲○○於檢察官訊問時經具結後所為之證述，其
      性質雖屬傳聞證據，惟本院審酌證人甲○○自稱係本件竊
      盜案件之被害人，且為目擊並發覺被告乙○○竊盜犯行之
      人，依其之陳述乃親身見聞本件犯行之全部或一部，其證
      詞對認定犯罪事實之存否有其必要性，且證人甲○○於檢
      察官偵查中，經檢察官諭知證人有具結之義務及偽證之處
      罰並命朗讀結文具結擔保其證言之真實性後，以證人身分
      ，於檢察官面前完整、連續陳述其親身經歷，且查無違法
      取證之瑕疵存在，應無顯不可信之情形，依刑事訴訟法第
      159 條之1 第2 項之規定，自得為證據。
（二）證人甲○○、陳亦艷於警詢中所為之陳述，其性質雖均屬
      傳聞證據，惟被告乙○○在本院準備程序中，對上開證據
      方法之證據能力均未表示意見，顯有默示同意援用之意，
      且未於本案言詞辯論終結前聲明異議，本院於審判期日並
      已將上開筆錄提示予被告而為辯論，有審判筆錄在卷可稽
      。本院審酌上開證人甲○○自稱係本件竊盜案件之被害人
      ，且為目擊並發覺被告乙○○竊盜犯行之人，業如前述；
      證人陳亦艷係址設桃園縣蘆竹鄉○○路○ 段111 號「長欣
      資源回收場」之員工，並自稱曾於98年2 月26日自被告乙
      ○○處收購冷氣銅管1 批，依渠等之陳述乃親身見聞、經
      歷本件犯行之全部或一部，且渠等之證述均核無違法取證
      情事，依上開證述作成當時之情況，並無不適當之情形，
      且上開證人所證實均為證明被告乙○○犯罪事實存否所必
      要證據，揆諸前開法條，應認證人甲○○、陳亦艷於警詢
      時所述，均有證據能力，可為證明被告乙○○犯行存否之
      證據。
乙、認定犯罪事實之依據及理由
一、上揭犯罪事實，業據被告乙○○於警詢及本院審理中坦承不
    諱，核與證人即被害人甲○○於警詢及檢察官訊問時；證人
    即址設桃園縣蘆竹鄉○○路○ 段111 號「長欣資源回收場」
    之員工陳亦艷於警詢中證述情節相符，並有桃園縣政府警察
    局蘆竹分局扣押筆錄暨所附扣押物品目錄表、甲○○出具之
    贓物認領保管單、刑案現場照片各1 份在卷可稽。足認被告
    乙○○前揭任意性自白與事實相符，應堪採信。又被告乙○
    ○於事實欄一、（一）所示時、地竊取甲○○所有之冷氣銅
    管1 批後，復已持之販售與不知情之「長欣資源回收場」員
    工陳亦艷而獲取款項，是被告乙○○該次竊盜犯行所欲達成
    之銷贓變現以獲得金錢之目的業已實現，是被告乙○○於同
    日下午再次前往同一地點欲行竊甲○○倉庫內其他財物之行
    為，顯係基於另起之竊盜犯意而為，堪以認定。綜上所述，
    本件事證明確，被告乙○○犯行洵堪認定，應予依法論罪科
    刑。
二、核被告乙○○於事實欄一、（一）所為，係犯刑法第320 條
    第1 項竊盜既遂罪；於事實欄一、（二）所為，係犯刑法第
    320 條第2 項、第1 項竊盜未遂罪。又查，被告乙○○於內
    勤檢察官詢問時，就其是否涉犯前開竊盜犯行均予否認而尚
    知卸責，並就其於事實欄一、（一）所示時、地攜往「長欣
    資源回收場」販賣之冷氣銅管1 批猶知辯稱為撿拾而得，足
    認被告乙○○就前開侵入甲○○之倉庫內行竊並竊得冷氣銅
    管1 批之行為係屬違法一節當可知悉，惟被告乙○○嗣經送
    請行政院衛生署桃園療養院為精神鑑定，鑑定結果略以：黃
    員有精神分裂症之診斷。黃員依其辨識而行為之能力，已達
    顯著降低之程度等語，此有該院99年1 月29日桃療醫字第09
    90000714號函及函附之精神鑑定報告書1 份在卷可參，足認
    被告確因精神障礙，而致其辨識行為違法後依其辨識而行為
    之能力，顯著減低，爰依刑法第19條第2 項之規定，減輕其
    刑。又被告乙○○於事實欄一、（二）所為，雖已著手於竊
    盜行為之實行，惟尚未得手，其犯罪行為僅屬未遂，爰依刑
    法第25條第2 項之規定，按既遂犯之刑減輕之，並遞減其刑
    。被告乙○○所犯上開竊盜既遂罪、竊盜未遂罪2 罪，犯意
    各別，行為互殊，應予分論併罰。
三、原審對被告論罪科刑，固非無見，惟查，原審未認定上訴人
    即被告乙○○於案發時之精神狀況，已達因精神障礙至依其
    辨識而行為之能力顯著降低之程度，而未依刑法第19條第2
    項予以減輕其刑，尚有未恰；又被告乙○○於事實欄一、（
    二）所示時、地，尚未竊得財物即遭證人甲○○發覺並報警
    而查獲，是該次竊盜犯行尚屬未遂，惟原審判決竟認該部份
    構成竊盜既遂罪，亦有違誤，被告上訴意旨執此指摘原審判
    決不當，為有理由，原判決既有前開違誤之處，自應予撤銷
    改判。爰審酌被告乙○○未思以正途獲取金錢，竟徒手竊取
    他人財物，惟所造成損害非鉅，且所竊財物業據被害人領回
    ，犯後坦承犯行、態度尚可等一切情狀，分別量處如主文所
    示之刑，並均諭知易科罰金之折算標準，及定其應執行之刑
    ，並就應執行之刑諭知易科罰金之折算標準。
據上論斷，應依刑事訴訟法第455 條之1 第1 項、第3 項、第36
9 條第1 項前段、第364 條、第299 條第1 項前段，刑法第320
條第1 項、第2 項、第25條第2 項、第19條第2 項、第41條第1
項前段、第51條第6 款，刑法施行法第1 條之1 第1 項、第2 項
前段，判決如主文。
本案經檢察官吳美文到庭執行職務。
中    華    民    國    99    年    4     月    22    日
                  刑事第十一庭審判長法  官  蔡榮澤
                                    法  官  汪曉君
                                    法  官  林蕙芳
以上正本證明與原本無異。
不得上訴。
                                    書記官  莊凱男
中    華    民    國    99    年    5     月    3     日
附錄法條：
中華民國刑法第320條
（普通竊盜罪、竊佔罪）
意圖為自己或第三人不法之所有，而竊取他人之動產者，為竊盜
罪，處5  年以下有期徒刑、拘役或 5 百元以下罰金。
意圖為自己或第三人不法之利益，而竊佔他人之不動產者，依前
項之規定處斷。
前二項之未遂犯罰之。

司法院資訊處製作；財團法人民間司法改革基金會備份。
